臺灣彰化地方法院北斗簡易庭小額民事判決
111年度斗小字第346號
原      告  蔡明記  
被      告  許方騰  
上列當事人間損害賠償事件，經本院於民國111年11月1日言詞辯
論終結，判決如下：
    主  文
被告應給付原告新臺幣伍仟元，及自民國一一一年十月十日起至
清償日止，按年息百分之五計算之利息。
訴訟費用新臺幣壹仟元由被告負擔。
本判決第一項得假執行。但被告如以新臺幣伍仟元為原告預供擔
保，得免為假執行。
    事實及理由
一、原告主張：被告依其日常生活見聞及社會經驗，已預見將金
    融帳戶交給陌生人使用，經常淪為詐欺、洗錢等犯罪之工具
    ，竟仍基於幫助詐欺取財及洗錢之不確定故意，於民國110
    年11月17日前某日，在臺中市○○區○○路0段000號之洗車坊，
    將其名下國泰世華商業銀行帳號000-000000000000號帳戶（
    下稱本案帳戶）之存摺、金融卡、網路銀行帳號及密碼，出
    租給自稱「小豬」之不詳詐欺集團成員，並約定每10天可獲
    取新臺幣（下同）20,000元報酬。嗣取得本案帳戶之詐欺集
    團成員間即共同意圖為自己不法之所有，基於詐欺取財、洗
    錢之犯意聯絡，向原告謊稱可以代操運彩云云，致原告陷於
    錯誤，乃於同年11月26日16時25分許，匯款5,000元至本案
    帳戶，使原告受有5,000元之財產損害，爰依侵權行為法律
    關係提起本件訴訟等語，並聲明：被告應給付原告5,000元
    ，及自民事訴訟起訴狀繕本送達被告翌日起至清償日止，按
    年息5%計算之利息。
二、被告則以：原告不是伊所騙，伊已經認罪，原告應該去找騙
    原告的人等語。並聲明：原告之訴駁回。
三、得心證之理由：
  ㈠按因故意或過失，不法侵害他人之權利者，負損害賠償責任
    ；數人共同不法侵害他人之權利者，連帶負損害賠償責任，
    造意人及幫助人，視為共同行為人，民法第184條第1項前段
    、第185條分別定有明文。而民法第185條第1項前段所謂之
    數人共同不法侵害他人之權利，係指數人所為之不法加害行
    為，具有客觀之共同關聯性（即所謂「行為關連共同」），
    且均具備侵權行為之要件而言（最高法院66年台上字第2115
    號判例要旨參照）。是各行為人若皆有侵害被害人權利或利
    益之不法行為，並致生損害，且各行為人主觀上有故意或過
    失，其加害行為與被害人所受損害具有相當因果關係時，各
    行為人即應對被害者負擔連帶損害賠償責任，不以加害人間
    有犯意聯絡為必要。
  ㈡原告所主張之事實，經臺灣彰化地方檢察署檢察官偵查後，
    認與本院111年度金簡字第81號刑事簡易案件之犯行係法律
    上之同一案件，而以該署111年度偵字第12771號為不起訴處
    分等情，有該案不起訴處分書及上開刑事簡易判決可佐，且
    被告對此僅為上開抗辯，自堪信為真實。因被告交付本案帳
    戶之存摺、金融卡、網路銀行帳號及密碼，予詐欺集團成員
    之行為，係造成原告受有財產上損害之加害行為之一，與詐
    欺集團成員對原告所為之詐欺行為間，有客觀上之行為關聯
    共同存在，故被告與詐欺集團成員之行為對原告而言即構成
    共同侵權行為，被告自應與詐欺集團成員就原告所受損害負
    連帶損害賠償責任，不以被告與詐欺集團間有犯意聯絡為必
    要，又本件原告受詐欺而匯款5,000元，為其所受損害。是
    原告依侵權行為法律關係，請求被告賠償上開金額，為有理
    由，應予准許。
四、綜上所述，原告依侵權行為損害賠償之法律關係，請求被告
　　給付5,000元及自民事訴訟起訴狀繕本送達翌日即111年10月
    10日起至清償日止，按年息5%計算之利息，為有理由，應予
    准許，
五、本件原告勝訴部分，係依小額程序所為被告敗訴之判決，依
    民事訴訟法第436條之20規定，應依職權宣告假執行。並依
    同法第392條第2項，依職權為被告預供擔保，得免為假執行
    之宣告。　　
六、本件事證已臻明確，原告與被告其餘攻擊防禦方法及所提證
    據，於判決結果不生影響，爰不一一論列。　　
七、訴訟費用負擔之依據：民事訴訟法第78條。本件第一審訴訟
    費用為1,000元（原告繳納）應由敗訴之被告負擔。
中　　華　　民　　國　　111 　年　　11　　月　　15　　日
                  臺灣彰化地方法院北斗簡易庭
                          法  官  楊鑫忠　　
以上正本係照原本作成。
如對本判決不服，得於送達後20日內以判決違背法令為理由，向
本院提起上訴狀(須附繕本)。
中　　華　　民　　國　　111 　年　　11　　月　　15　　日
                           書記官  張清秀